臺灣士林地方法院民事裁定
111年度聲字第75號
聲  請  人  宋錕霖 
相  對  人  陳混燁  
            陳金桉 
            陳素嬌  
            黃玉玲 
            陳品妍  
            陳力豪  
            宋柔慧  
上列當事人間聲請停止執行事件，本院裁定如下：
    主  文
聲請人為相對人供擔保新臺幣柒佰參拾萬元後，本院一一０年度
司執字第三五二０九號執行事件中，關於附表所示不動產之強制
執行程序，於本院一一一年度補字第五九四號第三人異議之訴等
事件判決確定、和解或撤回起訴前應暫予停止。
    理  由
一、按有回復原狀之聲請，或提起再審或異議之訴，或對於和解
    為繼續審判之請求，或提起宣告調解無效之訴、撤銷調解之
    訴，或對於許可強制執行之裁定提起抗告時，法院因必要情
    形或依聲請定相當並確實之擔保，得為停止執行之裁定，強
    制執行法第18條第2項定有明文。
二、聲請意旨略以：債權人即相對人陳混燁、陳金桉、陳素嬌、
    黃玉玲、陳品妍、陳力豪、宋柔慧（下合稱相對人）與債務
    人宋旭曜間返還不當得利等強制執行事件，經本院以110年
    度司執字第35209號受理在案，嗣於民國110年7月5日查封如
    附表所示不動產（下稱系爭不動產），並定於111年5月19日
    實施第一次公開拍賣。然系爭不動產實為聲請人所有，債務
    人宋旭曜非真正權利人，聲請人已向鈞院提起第三人異議之
    訴，爰依強制執行法第18條之規定，請准裁定停止系爭不動
    產強制執行程序等語。
三、經查：
(一)相對人陳混燁、陳金桉、陳素嬌、黃玉玲、陳品妍、陳力豪
    執本院108年度重訴字第251號民事判決為執行名義（下稱系
    爭執行名義），對債務人宋旭曜之財產聲請假執行，請求債
    務人宋旭曜給付相對人陳混燁、陳金桉、陳素嬌各新臺幣(
    下同)13,487,824元及均自108年2月26日起至清償日止按年
    息5％計算之利息、相對人黃玉玲、陳品妍、陳力豪各4,495,
    941元及均自108年2月26日起至清償日止按年息5％計算之利
    息，執行標的有債務人宋旭曜名下不動產（包含系爭不動產
    ）、存款債權、薪資債權、租金債權及股份等，經本院以11
    0年度司執字第35209號返還不當得利等強制執行事件（下稱
    系爭執行事件）受理在案，嗣相對人宋柔慧亦執系爭執行名
    義聲請假執行，請求債務人宋旭曜給付13,487,824元及自10
    8年2月26日起至清償日止按年息5％計算之利息，經本院以11
    0年度司執字第35980號受理後併入系爭執行事件辦理，本院
    於111年5月19日就債務人宋旭曜名下4筆不動產進行第一次
    拍賣，除系爭不動產無人應買外，其餘不動產均已拍定。而
    聲請人於111年5月13日以相對人陳混燁、陳金桉、陳素嬌、
    黃玉玲、陳品妍、陳力豪、宋柔慧為被告向本院提起第三人
    異議之訴，聲明請求：1.確認系爭不動產為聲請人所有。2.
    系爭執行事件就系爭不動產所為之查封程序應予撤銷。經本
    院以111年度補字第594號第三人異議之訴等事件（下稱系爭
    異議之訴事件）審理中等情，業經本院調取系爭執行事件及
    系爭異議之訴事件卷宗查閱無訛，且系爭異議之訴事件尚非
    法律上顯無理由，系爭不動產執行程序又尚未終結，是聲請
    人聲請停止執行，經核尚無不合，應予准許。
(二)次按法院因必要情形或依聲請定相當並確實之擔保，為停止
    強制執行之裁定者，該擔保金額之多寡應如何認為相當，固
    屬法院職權裁量之範圍；惟此項擔保係擔保執行債權人因停
    止執行所應受之損害，故法院定擔保金額時，自應斟酌該債
    權人因停止執行可能遭受之損害，以為衡量之標準，非以債
    權額為依據（最高法院92台抗字第480號裁定意旨參照）。
    查，系爭不動產依第一次拍賣公告核定拍賣底價合計為41,6
    10,000元（計算式：29,300,000元＋12,100,000元＋210,000
    元＝41,610,000元），惟因無人應買而流標，有系爭執行事
    件卷內之拍賣公告、拍賣筆錄可憑。又參酌強制執行法第91
    條第2項規定，拍賣之不動產無人應買或應買人所出之最高
    價未達拍賣最低價額，而到場之債權人於拍賣期日終結前聲
    明願承受者，執行法院應依該次拍賣所定之最低價額，將不
    動產交債權人承受，並發給權利移轉證書。其無人承受或依
    法不得承受者，由執行法院定期再行拍賣。依前項規定再行
    拍賣時，執行法院應酌減拍賣最低價額；酌減數額不得逾百
    分之20，足見系爭不動產將來進行第二次拍賣系爭不動產最
    少拍定之價額，按此比例減價估計系爭不動產之價值約為33
    ,288,000元（計算式：41,610,000元×80％＝33,288,000元）
    。又相對人於111年4月27日具狀陳報相對人陳混燁、陳金桉
    、宋柔慧、陳素嬌之債權金額各13,487,824元，計至111年1
    月3日利息各1,925,248元，執行費各107,903元，扣除本院
    電匯款各2,284,945元後，每人尚有債權本金13,236,030元
    未受償；相對人黃玉玲、陳品妍、陳力豪之債權金額各4,49
    5,941元，計至111年1月3日利息各641,749元，執行費各35,
    968元，扣除本院電匯款各761,647元後，每人尚有債權本金
    4,412,011元未受償等情，有民事陳報狀附於系爭執行事件
    卷宗可稽。而本院審酌系爭不動產第二次拍賣之價額至少為
    33,288,000元，顯然低於本件尚未受償之債權金額合計66,1
    80,153元（計算式：13,236,030元×4人＋4,412,011元×3人＝6
    6,180,153元），上揭未受償債權如將本院於111年5月19日
    就債務人宋旭曜名下另3筆不動產進行第一次拍賣拍定之總
    金額為40,354,898元（計算式：17,000,000＋11,354,898＋12
    ,000,000＝40,354,898）扣除，相對人因本件停止執行未能
    即時受償之金錢至少不超過系爭不動產第二次減價拍賣之最
    低價額，且相對人所執執行名義上之利息，在獲清償前仍會
    繼續發生，是認本件應以系爭不動產第二次減價拍賣之最低
    價額計算相對人因停止執行所可能遭受之損害。而系爭異議
    之訴事件，依訴訟標的價額屬得上訴第三審案件，參考各級
    法院辦案期限實施要點規定，第一、二、三審通常程序審判
    案件之辦案期限分別為1年4個月、2年、1年，共計4年4個月
    （即52個月），以此推定相對人因停止執行而未能按時受償
    之期間，並依法定遲延利息年息5％計算相對人未能按時受償
    所受之損害，則相對人因停止執行而可能受有之利息損失約
    為7,212,400元【計算式：33,288,000元×5％/12月×52月＝7,2
    12,400元】，並考量系爭異議之訴事件有因送達、上訴或調
    查證據等其他原因使訴訟遲滯之可能，致相對人未能受償之
    期間延長，爰酌定聲請人應供擔保之金額以7,300,000元為
    適當。
四、依強制執行法第18條第2項裁定如主文。
中　　華　　民　　國　　111 　年　　5 　　月　　27　　日
                  民事第二庭  法  官  方鴻愷
以上正本係照原本作成。
如對本裁定抗告，應於裁定送達後10日內向本院提出抗告狀，並
繳納抗告費新臺幣1,000 元。
中　　華　　民　　國　　111 　年　　5 　　月　　27　　日
                              書記官  周彥儒
附表：
土地        編號 土地坐落     面積 權利範圍  縣市 鄉鎮市區 段 小段 地號 平方公尺  1 臺北市 士林區 永新 三 628 59 全部 

建物       編號 建號 建物門牌 基地坐落 建築式樣主要建築材料及房屋層數 建物面積 （平方公尺） 權利範圍 1 30358 臺北市○○區○○街00號 臺北市○○區○○段○○段000○000地號 加強磚造2層樓房 第1樓層：67.98 第2樓層：84.46 騎樓：16.48 合計：168.92 全部 2 31231 臺北市○○區○○街00號未登記部分 臺北市○○區○○段○○段000地號 2層 第2層頂樓未登記部分：55.59 合計：55.59 全部